臺灣臺中地方法院刑事判決　　　　　　　 94年度易字第981號
公　訴　人　臺灣臺中地方法院檢察署檢察官
被　　　告　甲○○
上列被告因傷害案件，經檢察官提起公訴（九十四年度偵字第五
八九八號），本院判決如下：
    主    文
甲○○傷害人之身體，處拘役肆拾日，如易科罰金，以佰元折
算壹日。
    犯罪事實
一、緣甲○○因乙○○於民國九十三年八月二十四日駕車不慎傷
    及甲○○身體之過失傷害案件，委請臺中市北區調解委員會
    調解。嗣於九十三年九月二十七日下午二時三十分許，甲○
    ○與乙○○至臺中市北區調解委員會調解時，席間因調解不
    成，甲○○竟基於傷害他人身體之犯意，出拳毆打乙○○，
    致乙○○受有右眼挫傷合併結膜下出血之傷害。
二、案經乙○○訴由臺灣臺中地方法院檢察署檢察官偵查起訴。
    理    由
一、訊據被告甲○○固供承其於九十三年九月二十七日下午二時
    三十分許在臺中市北區調解委員會調解時，其手有揮到證人
    乙○○的鼻子，惟否認有傷害之故意，辯稱：其沒有毆打乙
    ○○，於調解時，其站起來說：「年輕人不要這樣，人在做
    ，天在看，你家裡也是有父母、子女」，乙○○就突然站起
    來辱罵其三字經，並說：「為何要講到他的家人」，其以為
    乙○○要打人對其不利，就往後退一步並把手舉起來，手不
    慎揮到乙○○的鼻子，乙○○的眼睛為何會受傷，其也不知
    道云云。惟查：上揭犯罪事實，業據證人乙○○於警詢及偵
    查時指訴綦詳，並於本院審理時到庭證述：調解時甲○○坐
    其左邊，調解委員坐其正對面，甲○○不知道在其耳朵旁講
    什麼，讓人覺得他在罵人，當時其坐著，有大聲一點說「看
    」（同音）！甲○○認為其在罵他，就用拳頭打其右眼及鼻
    樑的地方，其被打時暈了，鼻血就直流，有人過來幫忙止血
    ，調解委員後來說因為打得太突然，沒有辦法阻止，不然應
    該會阻止等語明確，核與證人丙○○即當日之調解委員到庭
    證稱：他們來調解時，其問他們是否願意再調解，甲○○說
    願意，乙○○說他律師請好了，錢要花在律師上面，因而無
    法成立調解，他們二人就你來我去的爭執車禍的事情誰對誰
    錯，甲○○說乙○○要賠償他身體所受的傷，乙○○也說甲
    ○○要賠他，那天有點火藥味，乙○○的態度不太好，二個
    人在那邊嘀咕嘀咕的，不知道講什麼，最後其問乙○○要在
    這邊調解還是要上法院，他說要上法院，其在調解書上要批
    示調解不成立時，甲○○就像要發瘋似的站起來，雙手攤開
    ，右手可能有打到乙○○，乙○○的鼻血就流出來，當時他
    們二人所坐的位置中間還隔了一張椅子，其就叫秘書拿衛生
    紙過來，甲○○站起來的時候，乙○○是坐著的等語相符，
    二者證詞並無矛盾瑕疵之處，此外，依證人乙○○所提出之
    中國醫藥大學附設醫院診斷證明書一紙及照片四張，亦載明
    證人乙○○受有犯罪事實欄所載之傷勢，足證證人乙○○所
    言，並非片面指述，堪可採信，被告辯稱：係因證人乙○○
    突然站起來，其以為乙○○要打人對其不利，就往後退一步
    並把手舉起來，手才不慎揮到乙○○的鼻子云云，與證人乙
    ○○、丙○○所供述發生之經過情節不符而無可採。綜上所
    述，本案事證明確，被告上揭傷害犯行洵堪認定。
二、核被告所為，係犯刑法第二百七十七條第一項之傷害罪。爰
    審酌被告調解不成，即對證人乙○○以暴力相向，造成證人
    乙○○右眼挫傷合併結膜下出血之身體傷害，犯後並無悔意
    及迄未與證人乙○○和解，惡性非輕，檢察官具體求刑拘役
    三十日尚屬稍輕，惟念及證人乙○○所受之傷害尚非嚴重，
    且證人乙○○於調解時，處於先前已與被告甲○○間有車禍
    糾紛又調解不成，雙方情緒均不滿爭執誰是誰非之情況下，
    大聲地說「看」之類似音，容易使人認為其罵三字經，其自
    身之態度亦不佳等一切情狀，量處如主文所示之刑，並諭知
    易科罰金之折算標準，以資懲儆。
據上論斷，應依刑事訴訟法第二百九十九條第一項前段，刑法第
二百七十七條第一項、第四十一條第一項前段，罰金罰鍰提高標
準條例第一條前段、第二條，判決如主文。
本案經檢察官謝志明到庭執行職務
中　　華　　民　　國　　94　　年　　8 　　月　　18　　日
                  刑事第一庭  審判長法  官  張智雄
                                    法  官  許惠瑜
                                    法  官  周瑞芬
上正本證明與原本無異。
如不服本判決，應於送達後十日內向本院提出上訴狀（須附繕本
），上訴於臺灣高等法院臺中分院。
中　　華　　民　　國　　94　　年　　8 　　月　　18　　日
                                    書記官  何俞瑩
附錄本案論罪科刑法條：
刑法第二百七十七條：
　傷害人之身體或健康者，處三年以下有期徒刑、拘役或一千元
  以下罰金。
　犯前項之罪因而致人於死者，處無期徒刑或七年以上有期徒刑
  ；致重傷者，處三年以上十年以下有期徒刑。
